臺灣宜蘭地方法院刑事判決　　　　　　　　　　　　　九十三年度簡上字第三一號
　　上　訴　人　臺灣宜蘭地方法院檢察署檢察官
　　被　　　告　乙○○　男　三.
右上訴人因被告竊盜案件，不服本院宜蘭簡易庭九十三年宜簡字第五四號，中華民國
九十三年四月十五日第一審判決（起訴案號：九十三年偵字第一二八號）提起上訴，
，暨移送併案（九十三年偵字第一四五一號、第一四五三號、第一七二八號、第二七
八八號、第二六九０號、第二六四六號、第三一三八號、第三０六三號、第二九八五
號、第三一二０號），本院判決如左：
    主  文
原判決撤銷。
乙○○共同連續竊盜，累犯，處有期徒刑拾月。
    事  實
一、乙○○於民國九十年間，因涉嫌竊盜案件，經臺灣高等法院於九十年六月二十七
    日以九十年上易字第一六六二號判處有期徒刑十月，於九十年九月二十九日入監
    執行，於九十一年七月十一日執行完畢出監，竟不知悛悔，仍基於意圖為自己不
    法所有之概括犯意，連續於附表所示之時地，徒手竊取丙○○、丑○○、辛○○
    、壬○○、丁○○、癸○○、庚○○、子○○所有之財物（如附表編號二、三、
    四、五、六、七、九、十一），並分別與己○○、吳文達基於意圖為自己不法所
    有之犯意聯絡，共同徒手竊取卯○○、甲○○、戊○○、癸○○所有之財物（如
    附表編號一、八、十）。嗣分別於（一）九十三年一月四日，為執行巡邏勤務之
    員警當場查獲（附表編號一），（二）九十三年四月十日上午八時許，在宜蘭縣
    礁溪鄉○○村○○路五三號為員警當場查獲（附表編號二），（三）九十三年五
    月七日下午一時許，在宜蘭縣壯圍鄉○○路一七七號旁為警緝獲（附表編號四）
    ，（四）於九十三年七月三十日十二時十分許，在宜蘭縣宜蘭市○○路一九四之
    一號前為警查獲（附表編號五），（五）九十三年八月三日下午四時五十分許，
    在宜蘭縣員山鄉○○○路四九巷口為警緝獲（附表編號六），（六)九十三年八
    月三十一日下午四時二十分許，在宜蘭縣宜蘭市○○路七七號前與吳文達一同為
    警查獲（附表編號七、八），（七）九十三年九月十五日上午九時許，在宜蘭縣
    員山鄉○○○路四九巷四０號出售贓物時為警查獲（附表編號十），（八）九十
    三年九月二十七日晚間七時四十分許，在宜蘭縣宜蘭市○○路一二七號前為警當
    場查獲（附表編號十一），而循線偵悉上情。
二、案經宜蘭縣警察局、宜蘭縣警察局宜蘭分局、礁溪分局分別報請臺灣宜蘭地方法
    院檢察署檢察官聲請簡易判決處刑暨移送併辦。
    理  由
一、訊據被告乙○○固不否認於如附表編號一、三、四、五、六、七、八、九、十、
    十一所示之時地，竊取如附表所示之財物，惟矢口否認涉犯如附表編號二之犯行
    ，辯稱：伊以前在受僱於丙○○，當時丙○○丟掉很多東西，誤會是伊丟的，但
    伊並未竊取被害人丙○○的財物云云。經查：
（一）被告竊取如附表編號一、三、四、五、六、七、八、九、十、十一所示之財物
      部分，業據被告於本院審理中均供承不諱。而如附表編號一部分，並經證人即
      被害人卯○○、甲○○於警詢及偵查中指述在卷，且有贓物認領保管單二紙存
      卷可稽。而如附表編號三部分，並經證人即被害人丑○○於警詢中指訴綦詳，
      且有贓物認領保管單一紙及贓物照片三張在卷可稽。而如附表編號四部分，並
      經證人即被害人辛○○於警詢中指訴甚詳，且有贓物認領保管單一紙在卷可參
      。而如附表編號五部分，並經證人即被害人壬○○於警詢中指訴綦詳，且經目
      擊證人詹文志於警詢中證述屬實，亦有現場照片七張在卷供參。而如附表編號
      六部分，並經證人即被害人丁○○於警詢中指訴綦詳，且有贓物領據一紙及現
      場照片二張附卷可稽。而如附表編號七、八部分，並經證人即被害人癸○○於
      警詢中指訴甚明。而如附表編號九部分，並經證人即被害人庚○○於警詢中指
      訴甚詳。而如附表編號十部分，並經證人即被害人戊○○於警詢中指訴綦詳，
      且據共犯吳文達於警詢及偵查中均供認不諱，亦有贓物認領保管單一紙及現場
      照片四張在卷可憑。而如附表編號十一部分，並經證人即被害人子○○於警詢
      中指訴綦詳，且有贓物認領保管單一紙存卷可佐。是被告涉有如附表編號一、
      三、四、五、六、七、八、九、十、十一所示之竊盜犯行，堪予認定。
（二）被告涉有如附表編號二所示之竊盜犯行部分，業經證人即被害人丙○○於警詢
      中即指訴甚詳，並有照片十二張存卷可參。雖被告矢口否認此部分之犯行，然
      證人丙○○於本院審理中亦結證稱：當天是禮拜天，渠在早上七點多就到礁溪
      二結路五十三號倉庫旁邊的果園，目擊裡面有人正要進入倉庫，即打電話給派
      出所報案，渠有看到竊盜的人，但是因為場地很大，有很多果樹，所以沒有抓
      到，後來警察過來，渠告訴警察那個人往北逃逸，便就跟警察一起去找，後來
      渠等在馬路旁邊找到被告，當時被告把機車停在旁邊，人站在機車旁邊，渠有
      看到被告從果園跑出去，該果園機車沒有辦法進入，在被告逃逸的路上發現很
      多電纜皮，渠當場質問，被告否認竊盜，後來在被告機車的置物箱裡面，有找
      到活動扳手、鉗子、尼龍繩，這些都是台勝電業工程有限公司的，渠為該公司
      股東，被告到公司時，會發給他這些工具，但是被告離職後，就應該繳回，但
      是被告沒有繳回，這些東西還是公司的等語（見本院九十三年十一月九日審理
      筆錄），參諸當日現場照片，查獲當時於被告騎乘之機車置物箱內內發現活動
      扳手、鉗子各一支及尼龍繩一條等物，並於被告逃逸路徑發覺地上散有部分電
      纜線，被告身上衣物沾有枯枝、塵土等情，如非因被告入內行竊遭被害人丙○○發現，則被告既受僱於被害人丙○○，應可自然寒暄，無須逃跑藏匿，何以
      於發覺被害人之後立刻逃匿，並於機車置物箱內發現被害人公司之工具，顯與
      常情有違，被告此部分所辯，應屬飾卸之詞，不足採信。是被告涉有如附表編
      號二所示之竊盜犯行，應可認定。
    綜上所述，本件事證明確，被告犯行洵堪認定，應予依法論科。
二、核被告乙○○所為，就附表編號一至七及九至十一部分，均係犯刑法第三百二十
    條第一項之竊盜罪；另就附表編號八部分，則係犯刑法第三百二十條第一項、第
    三項之竊盜未遂罪。至如附表編號十一部分，雖係由被告在外把風，由共犯吳文
    達自鐵皮屋之空冷氣孔攀爬入內，開門讓被告進入後二人共同行竊，然該冷氣孔
    係未裝置冷氣之空洞處，並非窗戶或門扇，性質上亦非屬安全設備，自不論以踰
    越安全設備之加重竊盜罪論處，併此敘明。被告先後十一次竊盜犯行，雖有既、
    未遂之別，然均時間緊接，方法相同，所犯構成要件相同之罪，顯係出於概括犯
    意反覆為之，為連續犯，依刑法第五十六條之規定以竊盜既遂一罪論，並加重其
    刑。又被告與己○○、吳文達就如附表編號一、八、十所示竊盜犯行，均有犯意
    聯絡及行為分擔，為共同正犯。茲查，被告前於九十年間，因涉嫌竊盜案件，經
    臺灣高等法院於九十年六月二十七日以九十年上易字第一六六二號判處有期徒刑
    十月，於九十年九月二十九日入監執行，於九十一年七月十一日執行完畢出監，
    有卷附之臺灣高等法院被告全國前案紀錄表可按，其於前案執行完畢後五年內再
    犯本件有期徒刑以上之罪，為累犯，應依刑法第四十七條之規定加重其刑，並遞
    加重之。原審因予論罪科刑，固非無見。惟查，原審就被告如附表編號二至十一
    之竊盜犯行，均未及併予審酌，檢察官上訴意旨執此指摘原判決為不當，為有理
    由，自應由本院予以撤銷改判。爰審酌被告素行不佳，前因竊盜案件入監服刑，
    仍不知悔改，再犯本案竊盜犯行，且連續竊盜對於社會治安造成影響，並斟酌其
    犯罪動機、目的、手段、智識程度及犯罪後之態度等一切情狀，量處如主文第二
    項所示之刑，以資懲儆。
三、至檢察官移送併案（九十三年度偵字第二七八八號）意旨略以：被告乙○○與寅
    ○○（另經檢察官提起公訴）共同基於意圖為自己不法所有之犯意聯絡，並承前
    之概括犯意，於九十三年七月三日下午五時許，被告騎乘機車搭載寅○○行經宜
    蘭縣員山鄉○○路三九號前，被告見該住處一樓窗戶未關，便在外把風，由共犯
    寅○○進入該處住宅內徒手竊取何美金所有之行動電話一支，得手後隨即逃逸，
    因認被告此部分亦涉有竊盜罪嫌云云。訊據被告堅決否認此部分之犯行，辯稱其
    當天係寅○○向伊表示要向朋友借錢，伊才騎機車載寅○○到被害人住處前面，
    寅○○要伊在外面等，伊並不知道寅○○去竊取行動電話，後來才知道，伊並非
    在外把風之竊盜共犯等語。經查，證人寅○○固於警詢中陳稱「當次『阿彬』在
    外把風」等語（見警蘭刑字第０九三００００三０七二號卷第一頁背面），並於
    於九十三年九月十日偵查中亦陳稱：「我在當天下午四點左右，在我新城路住附
    近遇到綽號『阿彬』的朋友，他騎機車載我去，到了上開住宅附近，『阿彬』告
    訴我該住宅窗戶沒有關，他在外把風，我從窗戶進去在房間門旁邊，只拿到手機
    ，其他的東西都沒有拿」、「『阿彬』知道該住宅不是我家，我有跟他說要進去
    偷東西」等語（見九十三年度偵字第二七八八號卷第三一頁），然當次共犯寅○○並未具結令其負偽證罪責，則證人寅○○之警詢筆錄及偵查中未具結之證詞尚
    非可採。而共犯即證人寅○○於本院審理中則具結稱：當天被告沒有進去，是渠
    自己爬進去，渠沒有告訴被告要進去偷東西，渠在警察局警詢中稱被告知情，所
    以在偵查中為一致之陳述，渠偵查中所言不實在，渠在警詢中只有跟警察說跟被
    告一起到現場，但沒有說被告在外把風，因為當時害怕，才說被告在外把風等語
    （見本院九十三年十一月九日審理筆錄）。是證人寅○○於本院審理中既具結稱
    其入內行竊時被告並不知情等語，則並無證據證明被告當時係在案發地點外把風
    而參與竊盜犯行。既無證據證明被告確與共犯寅○○共同竊取被害人何美金所有
    之行動電話一支，此部分顯與本案前揭犯行無裁判上一罪之關係，本院自無從併
    予審判，應退由檢察官另依法妥適卓辦。
據上論斷，應依刑事訴訟法第四百五十五條之一第一項、第三項、第三百六十九條第
一項前段、第三百六十四條、第二百九十九條第一項前段，刑法第五十六條、第三百
二十條第一項、第四十七條、罰金罰鍰提高標準條例第一條前段，判決如主文。
本案經檢察官劉憲英到庭執行職務。
中　　　華　　　民　　　國　　九十三　　年　　 十一 　　月　　 三十 　　日
                                      臺灣宜蘭地方法院刑事第四庭
                                          審判長法  官  林  惠  玲
                                                法  官  辜  漢  忠
                                                法  官  郭  顏  毓
右正本證明與原本無異。
本件不得上訴。
                                                書記官  莊  淑  茹
中　　　華　　　民　　　國　　九十三　　年　　 十二 　　月　　　二　　　日
附錄本案論罪科刑法條全文：
刑法第三百二十條
意圖為自己或第三人不法之所有，而竊取他人之動產者，為竊盜罪，處五年以下有期
徒刑、拘役或五百元以下罰金。
意圖為自己或第三人不法利益，而竊佔他人之不動產者，依前項之規定處斷。
前二項之未遂犯罰之。
附表：
┌──┬────┬────┬────┬────┬────┬──────┐
│編號│ 時 間  │ 地  點 │ 方  法 │ 被害人 │遭竊財物│併案字號    │
│    │（民國）│        │        │        │        │            │
├──┼────┼────┼────┼────┼────┼──────┤
│ 一 │九十三年│宜蘭縣員│由乙○○│卯○○  │白鐵鐵片│原起訴案件  │
│    │一月四日│山鄉永廣│騎乘機車│甲○○  │一個、白│            │
│    │上午十一│路三七號│搭載林文│        │鐵花架一│            │
│    │時三十分│及四六號│正，連續│        │個      │            │
│    │許      │        │於左列地│        │        │            │
│    │        │        │點由江文│        │        │            │
│    │        │        │彬於機車│        │        │            │
│    │        │        │上等待，│        │        │            │
│    │        │        │由己○○│        │        │            │
│    │        │        │下手竊取│        │        │            │
│    │        │        │被害人所│        │        │            │
│    │        │        │有之物品│        │        │            │
├──┼────┼────┼────┼────┼────┼──────┤
│ 二 │九十三年│宜蘭縣礁│徒手竊盜│丙○○  │電纜線約│九十三年度偵│
│    │四月九日│溪鄉二結│        │        │七十公斤│字第一四五一│
│    │中午某時│村二結路│        │        │、活動板│號          │
│    │許      │五三號倉│        │        │手一支、│            │
│    │        │庫      │        │        │鉗子一支│            │
│    │        │        │        │        │、尼龍繩│            │
│    │        │        │        │        │一條    │            │
├──┼────┼────┼────┼────┼────┼──────┤
│ 三 │九十三年│宜蘭縣員│徒手竊取│丑○○  │鋁製圓鍋│九十三年度偵│
│    │四月十一│山鄉尚好│後搬至其│        │一只    │字第一四五三│
│    │日下午三│路六一巷│車號ＱＸ│        │        │號          │
│    │時十分許│五號旁  │Ｋ—五七│        │        │            │
│    │        │        │Ο號機車│        │        │            │
│    │        │        │附掛之小│        │        │            │
│    │        │        │板車上  │        │        │            │
├──┼────┼────┼────┼────┼────┼──────┤
│ 四 │九十三年│宜蘭縣壯│徒手竊取│辛○○  │白鐵材料│九十三年度偵│
│    │五月七日│圍鄉壯五│後以機車│        │金成品五│字第一七二八│
│    │下午一時│路一七七│載運    │        │十公斤  │號          │
│    │許      │號前    │        │        │        │            │
├──┼────┼────┼────┼────┼────┼──────┤
│ 五 │九十三年│宜蘭縣宜│徒手竊取│壬○○  │ＰＶＣ電│九十三年度偵│
│    │七月三十│蘭市北津│被害人置│        │線五捲、│字第二六九Ο│
│    │日中午十│路五巷口│於路旁車│        │ＰＶＣ電│號          │
│    │二時十分│        │號九Ｔ—│        │纜線一條│            │
│    │        │        │二Ο六二│        │、白鐵零│            │
│    │        │        │自小貨車│        │件一桶  │            │
│    │        │        │內之財物│        │        │            │
│    │        │        │，得手置│        │        │            │
│    │        │        │於其所有│        │        │            │
│    │        │        │車號ＱＸ│        │        │            │
│    │        │        │Ｋ—五七│        │        │            │
│    │        │        │Ο號機車│        │        │            │
│    │        │        │上載運。│        │        │            │
├──┼────┼────┼────┼────┼────┼──────┤
│ 六 │九十三年│宜蘭縣宜│待手竊取│丁○○  │白鐵架一│九十三年度偵│
│    │八月二日│蘭市同興│後置於其│        │具      │字第二六四六│
│    │下午四時│街七六號│所有之車│        │        │號          │
│    │二十分許│        │號ＱＸＫ│        │        │            │
│    │        │        │—五七０│        │        │            │
│    │        │        │號機車後│        │        │            │
│    │        │        │之拖板車│        │        │            │
│    │        │        │上載運  │        │        │            │
├──┼────┼────┼────┼────┼────┼──────┤
│ 七 │九十三年│宜蘭縣宜│乙○○徒│癸○○  │白鐵捲門│九十三年度偵│
│    │八月三十│蘭市泰山│手行竊後│        │四片    │字第三一三八│
│    │一日上午│路七七號│騎乘車號│        │        │號          │
│    │十時許、│前      │ＱＸＫ─│        │        │            │
│    │同日下午│        │五七○號│        │        │            │
│    │二時二十│        │機車搬運│        │        │            │
│    │分許    │        │        │        │        │            │
├──┼────┼────┼────┼────┼────┼──────┤
│ 八 │九十三年│宜蘭縣宜│乙○○騎│癸○○  │白鐵鐵捲│九十三年度偵│
│    │八月三十│蘭市泰山│乘車號碼│        │門（未得│字第三一三八│
│    │一日下午│路七七號│ＱＸＫ─│        │逞）    │號          │
│    │四時二十│前      │五七○號│        │        │            │
│    │分許    │        │機車搭載│        │        │            │
│    │        │        │吳文達，│        │        │            │
│    │        │        │由乙○○│        │        │            │
│    │        │        │把風，吳│        │        │            │
│    │        │        │文達著手│        │        │            │
│    │        │        │竊盜未遂│        │        │            │
├──┼────┼────┼────┼────┼────┼──────┤
│ 九 │九十三年│宜蘭縣宜│徒手竊取│庚○○  │八ＰＶＣ│九十三年度偵│
│    │八月三十│蘭市泰山│        │        │四百公尺│字第三Ο六三│
│    │一日某時│路八六巷│        │        │、二‧０│號          │
│    │        │八弄八二│        │        │ＰＶＣ電│            │
│    │九月一日│號      │        │        │線一千一│            │
│    │某時    │        │        │        │百公尺、│            │
│    │        │        │        │        │八乘三Ｃ│            │
│    │九月二日│        │        │        │ＰＶＣ電│            │
│    │某時    │        │        │        │纜線一百│            │
│    │        │        │        │        │公尺、五│            │
│    │        │        │        │        │Ｃ乘二Ｖ│            │
│    │        │        │        │        │同軸電視│            │
│    │        │        │        │        │線二百公│            │
│    │        │        │        │        │尺、六Ο│            │
│    │        │        │        │        │ＰＶＣ電│            │
│    │        │        │        │        │線八十公│            │
│    │        │        │        │        │尺。    │            │
├──┼────┼────┼────┼────┼────┼──────┤
│十  │九十三年│宜蘭縣宜│乙○○騎│戊○○  │電纜線八│九十三年度偵│
│    │九月十四│蘭市進士│乘機車搭│        │十八公斤│字第二九八五│
│    │日下午四│路二九之│載吳文達│        │、祼銅三│號          │
│    │時      │二一號鐵│，由江文│        │百六十八│            │
│    │        │皮屋    │彬把風，│        │公斤    │            │
│    │九月十五│        │吳文達自│        │        │            │
│    │日上午六│        │鐵皮屋之│        │        │            │
│    │時      │        │冷氣孔攀│        │        │            │
│    │        │        │爬入內，│        │        │            │
│    │九月十五│        │再開門讓│        │        │            │
│    │日上午八│        │乙○○入│        │        │            │
│    │時      │        │內共同徒│        │        │            │
│    │        │        │手行竊。│        │        │            │
├──┼────┼────┼────┼────┼────┼──────┤
│十一│九十三年│宜蘭縣宜│徒手竊取│子○○  │現金新臺│九十三年度度│
│    │九月二十│蘭市康樂│被害人至│        │幣七百六│偵字第三一二│
│    │七日晚間│路一二七│於零錢盒│        │十五元  │○          │
│    │七時四十│號門口之│內之現金│        │        │            │
│    │分許    │麻糬攤位│        │        │        │            │
└──┴────┴────┴────┴────┴────┴──────┘
